臺灣臺中地方法院民事裁定
111年度抗字第250號
抗  告  人  王順政  
相  對  人  賴漢財  


上列當事人間聲請本票裁定事件，抗告人對於民國111年9月1日
本院司法事務官所為111年度司票字第5334號裁定提起抗告，本
院合議庭裁定如下：
    主  文
抗告駁回。
抗告程序費用新臺幣1000元由抗告人負擔。
    理  由
一、抗告意旨略以：抗告人自民國101年至103年已付新臺幣（下
    同）2萬3400元（每月2600元）、103年至108年已付57萬600
    0元（每月8000元）、108年至110年已付19萬2000元（每月8
    000元）、110年至111年已付7萬元（每月5000元），共付86
    萬1400元。當初借40萬元已付86萬1400元，連本帶利已清償
    完畢。爰提起抗告，請求廢棄原裁定等語。　　
二、按執票人向本票發票人行使追索權時，得聲請法院裁定後強
    制執行，票據法第123條定有明文。又本票執票人依票據法
    第123條規定聲請法院裁定許可對發票人強制執行，係屬非
    訟事件，此項聲請之裁定及抗告法院之裁定，僅依非訟事件
    程序以審查強制執行許可與否，並無確定實體上法律關係存
    否之效力，法院僅就本票形式上之要件是否具備予以審查即
    為已足，至於當事人間實體上之爭執，應循訴訟程序以資解
    決，要非非訟裁定法院所得審酌（最高法院57年台抗字第76
    號、56年台抗字第714號裁定意旨參照）。
三、經查，本件相對人主張伊執有抗告人簽發如附表所示之本票
    10紙（下稱系爭本票），並免除作成拒絕證書，詎屆期提示
    未獲付款，為此依票據法第123條規定聲請裁定准許強制執
    行等情，已據其提出系爭本票為證，經本院司法事務官審查
    系爭本票之形式要件已具備，並無不合。又相對人持系爭本
    票依票據法第123條規定向本院聲請裁定准予對抗告人為強
    制執行，係屬非訟事件，本院司法事務官僅就系爭本票形式
    上之要件是否具備予以審查為已足，經本院司法事務官依非
    訟事件程序審查，認系爭本票已符合票據法第123條規定，
    而為准予強制執行之裁定，並無違誤之處。至前開抗告意旨
    ，核屬實體上之爭執，應依訴訟程序另謀解決，非於本件非
    訟裁定程序中所得斟酌。從而，抗告人提起本件抗告，為無
    理由，應予駁回。
四、按非訟事件依法應由關係人負擔費用者，法院裁定命關係人
    負擔時，應一併確定其數額，非訟事件法第24條第1項定有
    明文。爰依法確定本件抗告程序費用額為1000元，由抗告人
    負擔。
五、據上論結，本件抗告為無理由，依非訟事件法第46條、第21
    條第2項、第24條第1項，民事訴訟法第495條之1第1項、第4
    49條第1項、第95條、第78條，裁定如主文。
中　　華　　民　　國　　111 　年　　9 　　月　　26　　日
            民事第一庭    審判長法　官　許石慶
                                法　官　蔡孟君
                                法　官　蕭一弘
正本係照原本作成。
本裁定不得再抗告。
中　　華　　民　　國　　111 　年　　9 　　月　　26　　日
                                書記官  黃馨萱

本票附表：                         109年度司票字第1807號      編號 發票日 票面金額 新臺幣 到期日 票據號碼 備考 01 106年1月29日 50000元 106年7月29日 WG0000000  02 107年5月20日 60000元 未記載 WG0000000  03 106年12月17日 20000元 108年9月17日 WG0000000  04 106年12月17日 20000元 108年8月17日 WG0000000  05 106年12月17日 20000元 108年2月17日 WG0000000  06 106年12月17日 20000元 108年3月17日 WG0000000  07 106年12月17日 20000元 108年4月17日 WG0000000  08 106年12月17日 20000元 108年5月17日 WG0000000  09 106年12月17日 20000元 108年6月17日 WG0000000  10 106年12月17日 20000元 108年7月17日 WG0000000